【裁判字號】    90,易,2056
【裁判日期】    901108
【裁判案由】    妨害婚姻及家庭
【裁判全文】
臺灣桃園地方法院刑事判決                          九十年度易字第二五六號
    公  訴  人  臺灣桃園地方法院檢察署檢察官
    被      告  丙○○
    被      告  丁○○
右列被告因妨害婚姻及家庭案件，經檢察官提起公訴（九十年度偵字第一三五０八
號），本院判決如左︰
    主  文
丙○○連續與有配偶之人相姦，處有期徒刑伍月，如易科罰金，以佰元折算壹日。
丁○○公訴不受理。
    事  實
一、丙○○與丁○○（另為不受理判決）同為美安工業股份有限公司（下稱美安公司
    ）品保課職員，緣於同事間業務關係接觸頻繁，日久情生，丙○○明知丁○○為
    有配偶之人，竟基於概括犯意，自民國九十年一月間某日起至同年三月間某日止
    ，先後在桃園縣八德市松雨汽車旅館及桃園市不詳汽車旅館發生性行為三次，嗣
    丁○○之夫甲○○發覺其妻舉止有異，丁○○不得已坦承上情，甲○○於同年六
    月五日前往美安公司欲尋求解決，在美安公司經理乙○○見證下，丙○○坦承與
    丁○○有不正常關係，並簽署自白書及切結書。
二、案經甲○○訴由臺灣桃園地方法院檢察署檢察官偵查起訴。
    理  由
壹、有罪部分：
一、訊據被告丙○○矢口否認與同案被告丁○○有相姦行為，辯稱：九十年二月二十
    八日伊僅邀請丁○○吃晚餐，以感謝塗女在業務上之協助，伊與塗女並無男女私
    情，告訴人甲○○強指伊與其妻有不正常關係，並要求伊賠償，其先後所要求之
    賠償數額均不相同，且揚言如不解決將對其家人不利，伊係在甲○○之強脅下不
    得已始簽署自白書及切結書云云。
二、經查：同案被告丁○○係自九十年一月間起結識同公司之被告丙○○，二人因同
    為品保課職員，基於業務接觸，日久情生，適因塗女家中經濟情況不佳，丙○○
    乃對塗女稱其夫能力不足，這樣的先生不要也罷，離婚對塗女比較好，並稱伊雖
    已結婚，但伊可照顧塗女等詞，致使塗女產生好感，久而久之，心態亦發生偏差
    ，先後於一、二、三月間與丙○○在八德市松雨汽車旅館及桃園市某不詳汽車旅
    館（審理時稱可能是經國路真善美汽車旅館，但不確定）發生性行為三次等情，
    已據同案被告丁○○供承在卷，核與告訴人甲○○所指訴之情節相付，又依卷附
    由被告丙○○簽名捺印，載明丙○○與丁○○曾於九十年二、三月間在桃園縣市
    之汽車旅館發生性行為三次，並保證自九十年六月五日起決不再有不正常關係之
    自白書及切結書，確為被告丙○○基於自由意志所簽寫，並無受強暴脅迫等情，
    亦據告訴人甲○○及當時在場並為見證人之美安公司經理乙○○到庭結證屬實，
    衡情通姦行為為不見容於吾國社會風俗而屬不名譽之行為，此尤以女子為甚，果
    被告丙○○未與丁○○發生通姦行為，丁○○豈有視自己之名節為兒戲而誣指被
    告丙○○？又該自白書及切結書既係在被告丙○○所任職之公司簽署，告訴人甲○○如何能在被告丙○○眾多公司同事前強暴脅迫恐嚇被告丙○○？又被告丙○○果於證人乙○○到場為見證人前，確曾受告訴人甲○○強暴脅迫及恐嚇，則其
    自可於乙○○到場後表明上情拒絕簽署，甚而尋求協助，然其並未如此，反坦然
    簽署自白書及切結書，已據乙○○到場證述當日簽署自白書及切結書時，現場之
    氣氛並無異樣，伊進去前被告已經承認了等情，足徵被告丙○○確有與同案被告
    丁○○為相姦行為，至屬明確，所辯自白書及切結書係受強暴脅迫及恐嚇才簽署
    云云，並不可採。又丁○○於本院審理時，經訊以被告丙○○之身體有何特徵時
    ，固供稱丙○○曾告訴伊有結紮，伊有特別看其陰囊有無不同，有發現不是很明
    顯之刀痕等語，然其意係指被告丙○○曾告知其有結紮，至被告丙○○究有無結
    紮，並非同案被告丁○○所能證明，因之，被告丙○○雖提出行政院衛生署桃園
    醫院之診斷證明書以證明其並無結紮，然尚不能據此即認同案被告丁○○之供詞
    全部不可採。綜上所述，本件事證明確，被告犯行洵堪認定，應予依法論科。
三、核被告所為，係犯刑法第二百三十九條後段之相姦罪，被告先後三次相姦行為，
    時間緊接，方法相同，顯係基於概括犯意反覆為之，應依刑法第五十六條規定，
    論以連續犯一罪，並加重其刑。爰審酌被告犯罪之動機、目的、手段，犯罪所生
    之危害，犯罪後之態度等一切情狀，量處如主文所示之刑，並諭知易科罰金之折
    算標準。
貳、不受理部分：
一、本件公訴意旨略以：被告丁○○明知其為有配偶之人，竟基於概括犯意自九十年
    一月間起至同年三月間止，在桃園縣八德市松雨汽車旅館等處，與丙○○（另為
    有罪判決）發生性行為三次，案經丁○○之夫甲○○告訴，因認被告丁○○涉犯
    刑法第二百三十九條前段之通姦罪嫌。
二、按告訴乃論之罪，告訴人於第一審辯論終結前得撤回其告訴，又告訴經撤回者，
    法院應諭知不受理之判決，刑事訴訟法第二百三十八條第一項、第三百零三條第
    三款定有明文。查被告丁○○所涉前揭罪名，依刑法第二百四十五條第一項規定
    ，須告訴乃論，茲告訴人甲○○已於本院九十年十月二十五日審判期日當庭撤回
    對於被告丁○○之告訴，揆諸前開法律規定，自應為不受理之判決。
據上論斷，應依刑事訴訟法第二百九十九條第一項前段、第三百零二條第三款，刑法
第五十六條、第二百三十九條後段、第四十一條第一項前段，罰金罰鍰提高標準條例
第一條前段、第二條判決如主文。
本案經檢察官何祖舜到庭執行職務。
中      華      民      國      九十        年    十一    月    八      日
                                  臺灣桃園地方法院刑事第一庭
                                      法  官    黃  斯  偉
右正本證明與原本無異。
如不服本判決，應於判決送達後十日內向本院提出上訴狀( 應附繕本 )，上訴於
臺灣高等法院。
                                      書記官    薛  淑  玲
中      華      民      國      九十        年    十一    月    十二    日
附論罪科刑依據之法條：
刑法第二百三十九條
有配偶而與人通姦者，處一年以下有期徒刑；其相姦者亦同。


司法院資訊處製作；財團法人民間司法改革基金會備份。
